臺灣新竹地方法院民事小額判決
111年度竹北小字第14號
原      告  江羚愷  
被      告  羅煥珍  

上列當事人間請求損害賠償事件，本院於民國111年1月11日言詞
辯論終結，判決如下：
    主  文
被告應給付原告新臺幣貳萬伍仟捌佰元，及自民國一一○年十二
月二十日起至清償日止，按週年利率百分之五計算之利息。
原告其餘之訴駁回。
訴訟費用新臺幣壹仟元由被告負擔陸佰貳拾捌元，餘由原告負擔
。
本判決第一項得假執行。
    事實及理由
壹、程序方面：
一、按訴狀送達後，原告不得將原訴變更或追加他訴，但請求之
    基礎事實同一、擴張或減縮應受判決事項之聲明者，不在此
    限，民事訴訟法第255條第1項第2、3款分別定有明文。本件
    原告起訴時，其訴之聲明原為：被告應給付原告新臺幣（下
    同）41,097元，及自起訴狀繕本送達翌日起至清償日止，按
    週年利率5%計算之利息。嗣於民國111年1月11日當庭同意捨
    棄精神慰撫金12,600元之請求（見本院卷第68頁），則其訴
    之聲明即為：被告應給付原告28,497元，及自起訴狀繕本送
    達翌日起至清償日止，按週年利率5%計算之利息。經核原告
    所為訴之變更係基於兩造間車禍事故所致損害之同一事實，
    且係單純減縮應受判決事項之聲明，揆諸前開規定，尚無不
    合，應予准許。
二、本件被告經合法通知，未於言詞辯論期日到場，核無民事訴
    訟法第386條各款所列情事 ，爰依原告之聲請，由其一造辯
    論而為判決。
貳、實體方面：
一、原告主張：被告於110年4月25日17時16分許，駕駛車牌0000
    -00號自用小客車(下稱被告車輛)，行駛於竹北市自強南路
    由南往北內側左轉彎車道，行經自強南路與成功八街附近時
    ，欲自內側左轉彎車道變換至中間車道，因變換車道不當且
    未保持安全距離之過失，而與行駛於自強南路由南往北方向
    直行中間車道由原告所駕駛之車牌0000-00號自用小客車（
    下稱系爭車輛）發生碰撞，造成系爭車輛受損，經送車廠估
    算所需修復費用為28,497元（含鈑金拆裝工資7,800元、塗
    裝烤漆工資17,700元、零件費用2,997元）。爰依侵權行為
    法律關係請求被告賠償車輛維修費用等語，並聲明：被告應
    給付原告28,497元，及自起訴狀繕本送達翌日起至清償日止
    ，按週年利率5%計算之利息。
二、被告未於言詞辯論期日到場，亦未提出書狀作何聲明或陳述
    。
三、得心證之理由：　　
　㈠經查，原告主張被告於上開時、地，因駕駛不慎之過失致與
    系爭車輛發生碰撞，造成系爭車輛發生損害之事實，業據其
    提出道路交通事故當事人登記聯單、道路交通事故資料申請
    書、道路交通事故調查報告表、現場及車損照片、道路交通
    事故初步分析研判表、估價單等件為證（見本院卷第12至34
    頁），復經本院依職權向新竹縣政府警察局竹北分局調取本
    件交通事故之相關資料，經以110年12月13日竹縣北警交字
    第1103602783號函檢附道路交通事故調查報告表、A3類道路
    交通事故調查記錄表及照片黏貼紀錄表（見本院卷第50至64
    頁）等資料，核閱無訛，堪認原告之主張為真實。
　㈡按因故意或過失，不法侵害他人之權利者，負損害賠償責任
    。汽車、機車或其他非依軌道行駛之動力車輛，在使用中加
    損害於他人者，駕駛人應賠償因此所生之損害，民法第184
    條第1項前段、第191條之2前段分別定有明文。又按行車遇
    有變換車道時，應先顯示方向燈光或手勢；汽車行駛時，不
    得任意以迫近、驟然變換車道或其他不當方式，迫使他車讓
    道；汽車在同向二車道以上之道路（車道數計算，不含車種
    專用車道、機車優先道及慢車道），除應依標誌或標線之指
    示行駛外，變換車道時，應讓直行車先行，並注意安全距離
    ，道路交通安全規則第91條第1 項第6 款、第2項、第98條
    第1項第6款分別定有明文。經查，被告於上開時、地駕駛車
    輛，本應遵守上述交通安全規則，詎被告駕駛車輛行經肇事
    地點內側車道欲變換至中間車道時，未保持安全距離即逕自
    變換車道，而與行駛於中間車道之系爭車輛發生碰撞，致系
    爭車輛受有損害，有本件事故之道路交通事故調查報告表、
    現場及車損照片可稽（見本院卷第16至30頁），亦經被告於
    本件事故發生後在警方製作交通事故談話紀錄表時所自承（
    見本院卷第52頁），足認被告對於本件車禍之發生，顯有過
    失，且其過失行為與系爭車輛受損之結果間具有相當因果關
    係，則被告就系爭車輛受損結果應負侵權行為責任，洵堪認
    定。
　㈢次按不法毀損他人之物者，被害人得請求賠償其物因毀損所
    減少之價額，民法第196條第1項亦有明文。又依該條請求賠
    償之價額，固得以修復費用為估定之標準，但以必要者為限
    （如修理材料以新品換舊品，應予折舊）。經查，系爭車輛
    之修復費用為28,497元（含鈑金拆裝工資7,800元、塗裝烤
    漆工資17,700元、零件費用2,997元），業據原告提出鈞賀
    企業股份有限公司估價單為證（本院卷第34頁），核該估價
    單所列各修復項目與系爭車輛受損之情形相符，堪認確係屬
    修復系爭車輛所必要；然系爭車輛係95年出廠，至本件事故
    發生時（即110年4月25日）已逾5年，揆之前揭說明，以新
    品取代舊品而更換之零件，自應予以折舊。本院依行政院所
    發布之固定資產耐用年數表及固定資產折舊率表，採定率遞
    減法計算其折舊，即自用小客貨車耐用年數為5年，每年折
    舊率369/1000，但其最後1年之折舊額，加歷年折舊累計額
    ，其總和不得超過該資產成本額之9/10。系爭車輛使用年數
    已逾5年，即以5年計，是上開更新零件部分，其折舊後之金
    額為10分之1即300元（計算式：2,997×1/10＝300，小數點以
    下四捨五入）；至原告所支出工資部分之費用，則無折舊之
    問題。是以，系爭車輛之必要修復費用應為25,800元（計算
    式：7,800＋17,700＋300＝25,800），原告於此數額範圍內得
    請求被告賠償。
　㈣末按給付無確定期限者，債務人於債權人得請求給付時，經
    其催告而未為給付，自受催告時起，負遲延責任；其經債權
    人起訴而送達訴狀，或依督促程序送達支付命令，或為其他
    相類之行為者，與催告有同一之效力；遲延之債務，以支付
    金錢為標的者，債權人得請求依法定利率計算之遲延利息；
    應付利息之債務，其利率未經約定，亦無法律可據者，週年
    利率為5%，民法第229條第2項、第233條第1項前段及第203
    條分別定有明文。本件係屬侵權行為損害賠償之債，屬無確
    定期限之給付，且以支付金錢為標的，依前揭法律規定，原
    告請求被告給付自起訴狀繕本送達被告翌日即110年12月20
    日（本件起訴狀繕本於110年12月9日寄存送達於被告住所地
    之楊梅派出所，自該日起10日即於110年12月19日發生送達
    之效力，見本院卷第42頁送達證書）起至清償日止，按週年
    利率5%計算之遲延利息，於法自屬有據。
四、綜上所述，原告依侵權行為之法律關係，請求被告給付25,8
    00元及自110年12月20日起至清償日止，按週年利率5%計算
    之利息，為有理由，應予准許；逾此範圍之請求，為無理由
    ，應予駁回。
五、本件係適用小額訴訟程序所為被告部分敗訴之判決，依民事
    訴訟法第436條之20規定，就原告勝訴部分依職權宣告假執
    行。
六、訴訟費用負擔之依據：民事訴訟法第79條。並依同法第436
    條之19第1項規定，確定被告應負擔之訴訟費用額如主文第2
    項所示。　　　　
中　　華　　民　　國　　111 　年　　1 　　月　　26　　日
                  竹北簡易庭    法　官　 彭淑苑
以上正本係照原本作成。
如對本判決上訴，須於判決送達後20日內向本院提出上訴狀。如
委任律師提起上訴者，應一併繳納上訴審裁判費。
中　　華　　民　　國　　111 　年　　1 　　月　　26　　日
　　　　　　　　　              書記官   林琬茹